---
title: "Atividades de ML2"
author: "Esley Bonomo"
date: "4/22/2020"
output: html_document
---

# Atividades

TODO: Fazer execícios de múltiplas escolhas
## Exercícios de Múltipla Escolha

### Exercício 1 (Modelos de Regressão Linear Simples e Múltipla)

### Exercício 2 (Modelos de Regressão Linear Simples e Múltipla)

### Exercício 3 (Modelos de Regressão Linear Simples e Múltipla)

### Exercício 4 (Modelos de Regressão Linear Simples e Múltipla)

### Exercício 5 (Algoritmo do Gradiente Descendente)

### Exercício 6 (Modelos de Regressão Linear Simples e Múltipla)

### Exercício 7 (Álgebra matricial e equações normais)

### Exercício 8 (Convergência do Algoritmo Gradiente Descendente)

### Exercício 9 (Normalização e o Algoritmo Gradiente Descendente)

### Exercício 10 (Interpretabilidade dos Modelos de Regressão Linear)


## Exercícios Computacionais

Considere o conjunto de dados data.txt, que organiza em um arquivo de texto dados sobre os lucros de diversas empresas e a população da cidade na qual a respectiva empresa se localiza. Nosso objetivo, é conduzir uma análise de regressão linear simples para que possamos construir um modelo que busque explicar os dados que temos acesso.
A variável explanatória, i.e., feature ou variável de entrada, é o conjunto de dados populacionais das cidades (baseados em 10,000 habitantes) em uma região analisada nos USA, enquanto a variável dependente, ou de saída, consiste nos lucros declarados pelas empresas (baseados em uma escala de $10,000 dólares) que atuam nas cidades da região analisada. De forma analítica, a função hipótese candidata no caso do modelo de regressão linear é dada por:
ˆ
hθ (x) = θ0 + θ1 x1 (1.5)
Considere a função custo retratada pelo erro quadrático médio para construção do modelo de ML. Abaixo, seguem os itens que devemos solucionar neste desenvolvimento, visando alcançar o objetivo do exercício:

• Questões Avaliativas
  – 1) Faça a análise exploratória das variáveis de entrada e saída. Utilize os nomes population e profit.

``` {r}
data <- read.table('data/data.txt', sep = ',', col.names = c("Population", "Profit"))

data %>% 
  ggplot(aes(x = Population, y = Profit)) +
  geom_point()

#summary(data)
```

  – 2) Construa e treine o modelo preditivo de ML baseado em regressão linear simples.
```{r}
modelo_ML <- lm(Profit ~ Population, data = data)
modelo_ML

data %>% 
  plot(Profit ~ Population)
#abline(modelo_ML,lty=2)

c <- cor(data)
corrplot::corrplot(c, 
                   type = "upper",
                   tl.col = "black"
                   )
```

  – 3) Realize as predições do modelo sobre os dados de treinamento e calcule a média de seus resíduos.
``` {r}
mean(modelo_ML$residuals)

plot(modelo_ML$residuals)

p <- predict(modelo_ML)
p

hist(p)
```

  – 4) Qual seria a predição de lucro de uma empresa, considerando uma cidade na região analisadas que conta com 100,000 habitantes?
```{r}
nd <- data.frame("Population" = c(10, 12, 14, 16, 18, 20), stringsAsFactors = FALSE)
nd

teste <- predict(modelo_ML, nd)
teste

teste <- data.frame("Precição (dólares)" = c(teste*10000))
teste
```

  – 5) Implemente o algoritmo do gradiente descendente.
``` {r}
theta0 = 0
theta1 = 0
theta  = c(theta0,theta1)
num_iters     = 15000;
learning_rate = 0.01;
x = data$Population
y = data$Profit
Algoritmo_GD <- function(X, y, theta, learning_rate, num_iters){
  m = length(y)
  
  alpha = learning_rate
 
  for (i in 1:num_iters){
    h      = theta[1] + theta[2]*x
    Theta0 = theta[1]
    Theta1 = theta[2]
    Theta0 = Theta0 - alpha*(1/m)*sum((h - y))
    Theta1 = Theta1 - alpha*(1/m)*sum((h - y)*x)
    theta  = c(Theta0, Theta1)
  }                         
  theta
}
theta_GD <- Algoritmo_GD(x, y, theta, learning_rate, num_iters)
theta_GD
```

  – 6) Solucione o problema de regressão linear com as equações normais e faça um comparativo.
``` {r}
x = data$Population
y = data$Profit
size_data = dim(data)
ones_data = replicate(size_data[1],1)
X = data.frame(ones_data,x)
X = as.matrix(X)
theta_solution_norm_equations = solve(t(X) %*% X) %*% (t(X) %*% y) 
theta_0_norm_eq = theta_solution_norm_equations[1]
theta_1_norm_eq = theta_solution_norm_equations[2]
theta_0_norm_eq
theta_1_norm_eq
```

  – 7) Compare os resultados do modelo construído com os parâmetros obtidos com o algoritmo GD
``` {r}
summary(modelo_ML)

summary(theta_GD)
```


• Dicas para o Exercício
– Escolha o ambiente de desenvolvimento e a linguagem que for mais confortável para você (e.g., R/RStudio, Python/Jupyter, MATLAB, Java, entre outras), mas não deixe de visitar soluções diferentes, conversando com outros alunos, por exemplo).
– Independente da linguagem, entenda o algoritmo e interprete-o como ferramenta, colocando o enfoque sobre a solução do problema.

Respostas:
Parâmetros do modelo de ML: [θ0 θ1]T = [−3.8957 1.1930]T 
Resultado de Predição: $80,345 dólares (aprox)

