---
title: "Atividades de ML3"
author: "Esley Bonomo"
date: "4/22/2020"
output: html_document
---

# Atividades

TODO: Fazer execícios de múltiplas escolhas
## Exercícios de Múltipla Escolha


## Exercícios Computacionais
Considere o conjunto de dados iris, amplamente conhecido e usado como exemplo em diversos livros de aprendizagem de máquina. Esse conjunto já vem incorporado em diversos pacotes das linguagens R e Python, de acordo com

Linguagem R: library(datasets)
Linguagem Python: from sklearn import datasets

A partir do conjunto de dados carregado capture somente os dados relacionados com a classe virginica, que consiste em uma espécie de uma planta (flor). O objetivo desse exercício é construir um classificador binário a partir de um modelo de regressão logística, permitindo verificar se uma espécie a ser testada é ou não do tipo virginica. Isso significa que um pré-processamento deve ser realizado sobre o dataset iris a fim de obtermos apenas duas classes (e.g., 0 -> não é virginica e 1 -> é virginica).

As variáveis explanatórias desse conhecido dataset são:
• Petal.Length: comprimento da pétala da flor
• Petal.Width: largura da pétala da flor
• Sepal.Length: comprimento da sépala da flor
• Sepal.Width: largura da sépala da flor

– 1) Realize o pré-processamento necessário para extração dos dados relacionados à classe virginica.
```{r}
#install.packages("varhandle")
#install.packages("fastDummies")

library(datasets) 
library(varhandle)
library(tidyverse)
library(fastDummies)
library(caret)

iris
```

2) Faça a análise de dados das variáveis explanatórias para o conjunto de dados.
```{r}
summary(iris)

all_species <- data.frame(Species = iris$Species)
binary_species <- dummy_cols(all_species, "Species", remove_selected_columns = TRUE)

Species <- binary_species %>% select(Species_virginica)
dataset <- data.frame(iris$Sepal.Length, iris$Sepal.Width, iris$Petal.Length, iris$Petal.Width, Species=Species$Species_virginica)

cols <- c("Species")
dataset[cols] <- lapply(dataset[cols], factor) 
```

3) Realize a divisão do conjunto de treino e teste em 90/10.
```{r}
indices_treinamento <- createDataPartition(dataset$Species, p = 0.9, list = FALSE)
dados_treinamento <-dataset[indices_treinamento,]
dados_teste <- dataset[-indices_treinamento,]
```

4) Para reprodução dos resultados use o set.seed(12)
```{r}
set.seed(12)
```

5) Forneça visualizações de dispersão e densidades das variáveis explanatórias de treino e as classes.
```{r}
dados_treinamento %>% 
ggplot(aes(x = iris.Petal.Length, y = iris.Petal.Width, color=Species)) + 
  geom_point() + 
  scale_color_discrete(name = "Legenda", labels = c("Não Virginica","Virginica"))+
  ylab('Width (largura)') + 
  xlab('Length (Comprimento)') + 
  ggtitle("Gráfico de Dispersão")

dados_treinamento %>% 
ggplot(aes(x=iris.Petal.Length, fill= Species)) + 
  geom_density(alpha=.5) + 
  xlab('Comprimento (length)') +
  scale_fill_discrete(name = "Legenda", labels = c("Não Virginica","Virginica")) + 
  ggtitle("Gráfico de Densidades") 

dados_treinamento %>% 
  ggplot(aes(x=dados_treinamento$iris.Petal.Width, fill= Species)) + 
  geom_density(alpha=.5) + 
  xlab('Largura (width)') +
  scale_fill_discrete(name = "Legenda", labels = c("Não Virginica","Virginica")) + 
  ggtitle("Gráfico de Densidades") 

feature_dataframe <- dados_treinamento[,1:4]
matrix_corr_features <- cor(feature_dataframe)
matrix_corr_features

corrplot::corrplot(matrix_corr_features, method = 'color')
```

6) Construa e treine o modelo preditivo de ML baseado em regressão logística
```{r}
eq <- " Species ~ ."
eq <- as.formula(eq)
eq

modelo_ML_logistic <- glm(eq, data = dados_treinamento, family = 'binomial')
modelo_ML_logistic
```

7) Faça a síntese do modelo e interprete os seus resultados
```{r}
summary(modelo_ML_logistic)
```

8) Encontre as variáveis explanatórias mais relevantes para o modelo.
```{r}
modelo_ML_logistic_2 <- glm(Species ~ iris.Petal.Width + iris.Petal.Length, data = dados_treinamento, family = 'binomial')
summary(modelo_ML_logistic_2)
```

9) Faça as predições para os dados de teste e avalie os resultados
```{r}
previsao_teste <- predict(modelo_ML_logistic_2, dados_teste, type="response")
previsao_teste <- round(as.numeric(previsao_teste))
previsao_teste <- as.factor(previsao_teste)
dados_teste_fatores = as.factor(dados_teste$Species)
previsao_teste_data <- data.frame(previsao_teste, dados_teste_fatores)

confusionMatrix(data = previsao_teste, reference = dados_teste_fatores, positive = "1")
```


10) A partir dos novos dados de entrada colocados abaixo, realize as classificações com o modelo
```{r}
flor1 <- data.frame(iris.Sepal.Length=6.4, iris.Sepal.Width=2.8, iris.Petal.Length=4.6, iris.Petal.Width=1.8)
flor2 <- data.frame(iris.Sepal.Length=6.3, iris.Sepal.Width=2.5, iris.Petal.Length=4.1, iris.Petal.Width=1.7)

pred_flor1 <- predict(modelo_ML_logistic, flor1, type = 'response')
pred_flor1

pred_flor2 <- predict(modelo_ML_logistic, flor2, type = 'response')
pred_flor2
```